【裁判字號】    97,交上易,171
【裁判日期】    970819
【裁判案由】    過失傷害
【裁判全文】
臺灣高等法院刑事判決              97年度交上易字第171號
上  訴  人
即  被  告  王伯升
上列上訴人因過失傷害案件，不服台灣台北地方法院97年度交易
字第119號，中華民國97年4月29日第一審判決（聲請簡易判決處
刑案號：台灣台北地方法院檢察署97年度偵字第1285號，原審改
依通常程序審理）提起上訴，本院判決如下：
    主  文
上訴駁回。
王伯升緩刑貳年。
    事實及理由
一、本案經本院審理結果，認第一審判決被告王伯升因過失傷害
    人，處拘役50日，如易科罰金，以新台幣1千元折算1日。其
    認事用法及量刑均無不當，應予維持，爰引用第一審判決書
    記載之事實、證據及理由（如附件）。並補充證據如下：本
    件車輛肇事責任，經送請台北市車輛行車事故鑑定委員會鑑
    定及台北市政府交通局覆議鑑定結果，均認被告未保持行車
    安全間隔為肇事原因，有台北市車輛行車事故鑑定委員會96
    年10月12日北鑑審字第 09630354900號鑑定意見書及台北市
    車輛行車事故鑑定覆議委員會96年12月 3日第7015號鑑定覆
    議意見書在卷可查，足以佐證被告之過失與告訴人甲○○之
    受傷間確有因果關係。
二、被告上訴意旨，仍執原審辯解，認其本身固有過失，惟告訴
    人甲○○所乘坐機車駕駛人楊志雄亦有疏失，請再送警察大
    學或交通大學重新鑑定云云。惟查本件被告之過失責任，原
    審於理由內已詳為說明，並對被告所辯不足採信，加以指駁
    ，且經本院補充證據理由如上所載，其罪證已臻明確，且肇
    事責任已經兩次鑑定，該鑑定、覆議鑑定，並無瑕疵。重新
    鑑定之聲請核無必要，併此說明。
三、惟念被告上訴本院後，已與告訴人甲○○為民事和解，賠償
    告訴人新台幣（下同）35萬元，第 1期10萬元已履行，餘款
    分期償還中，有調解筆錄及台灣土地銀行匯款申請書影本在
    卷可查。被告又係在學學生，有台北海洋技術學院學生證影
    本存卷可按。告訴人亦具狀表示給被告改過遷善機會（見本
    院卷第14頁）。本院審酌本件為告訴乃論之罪，上訴本院已
    不得撤回告訴，惟被告已盡力彌補告訴人損害，猶有學業待
    完成，且被告前無不良素行，未曾因故意犯罪受有期徒刑以
    上刑之宣告，有本院被告前案紀錄表可核，其經此教訓，當
    知所警惕，而無再犯之虞，本院因認其宣告之刑，以暫不執
    行為適當，乃同時宣示緩刑二年，以勵自新。
四、據上論斷，應依刑事訴訟法第368條，刑法第74條第1項第 1
    款，判決如主文。
本案經檢察官陳明光到庭執行職務。
中    華    民    國    97    年    8     月    19    日
                  刑事第十七庭  審判長法  官  趙功恆
                                      法  官  陳憲裕
                                      法  官  陳世宗
以上正本證明與原本無異。
不得上訴。
                                      書記官  張美華
中    華    民    國    97    年    8     月    19    日
附錄本案論罪科刑法條全文：
刑法第284條第1項前段
因過失傷害人者，處六月以下有期徒刑、拘役或五百元以下罰金
。


司法院資訊處製作；財團法人民間司法改革基金會備份。
